【裁判字號】    99,交聲,3070
【裁判日期】    991215
【裁判案由】    聲明異議
【裁判全文】
臺灣高雄地方法院交通事件裁定        99年度交聲字第3070號
原處分機關  交通部公路總局高雄區監理所
異  議  人
即受處分人  王添明
上列異議人即受處分人因違反道路交通管理處罰條例案件，對於
交通部公路總局高雄區監理所於民國99年11月2 日所為之裁決處
分（處分案號：高監自裁字第裁80-ZEA100607號），聲明異議，
本院裁定如下：
    主  文
異議駁回。
    理  由
一、原處分意旨略以：本件異議人即受處分人王添明（下稱異議
    人）於民國99年8 月19日13時38分駕駛車號5517-MG 號自用
    一般小客貨車，行經國道10號西向17.9公里處，因以時速11
    7 公里之行車速度行駛（速限為時速100 公里），經內政部
    警政署國道公路警察局第五警察隊岡山分隊員警以雷達測速
    儀器測得發現，並拍照而逕行舉發；嗣原處分機關即交通部
    公路總局高雄區監理所以異議人之違規事實明確，以異議人
    有「速限100 公里，經雷達（射）測定行速為117 公里，超
    速17公里」之違規，依道路交通管理處罰條例第33條第1 項
    第1 款、第63條第1 項第1 款之規定，裁處異議人罰鍰新臺
    幣（下同）3,000 元，並記違規點數1 點等語。
二、本件聲明異議意旨略以：觀之本件舉發員警所提出之舉發測
    速照片，異議人所駕駛之上揭自用一般小客貨車僅在該照片
    中左側之小角處，該照片顯然甚為不完整，是拍攝上揭照片
    之際，上揭異議人所駕駛之自用一般小客貨車，是否已在雷
    達測速之範圍內，應有爭議，是該照片自不足證明異議人有
    超速之情事，爰聲明異議，請求撤銷原處分云云。
三、按「汽車行駛於高速公路、快速公路或設站管制之道路，不
    遵使用限制、禁止、行車管制及管理事項之管制規則而有下
    列行為者，處汽車駕駛人新臺幣3,000 元以上6,000 元以下
    罰鍰：一、行車速度超過規定之最高速限或低於規定之最低
    速限。……」、「汽車駕駛人有下列各款所列條款之一者，
    除依原條款處罰鍰外，並予記點：一、有第33條第1 項……
    ，各記違規點數一點。」分別為道路交通管理處罰條例第33
    第1 項第1 款、第63條第1 項第1 款分別定有明文。
四、經查：
（一）異議人於上揭時地駕駛上開自用一般小客貨車，經雷達測
      速儀器測得其時速為117 公里，而該路段速限為100 公里
      ，經警逕行舉發後，原處分機關以異議人之違規事實明確
      ，裁處異議人罰鍰3,000 元，並記違規點數1 點等情，為
      異議人所不爭執，復有內政部警政署國道公路警察局99年
      9 月17日公警局交字第ZEA100607 號舉發違反道路交通管
      理事件通知單、交通部公路總局高雄區監理所99年11月2
      日高監自裁字第ZEA100607 號違反道路交通管理事件裁決
      書、舉發測速照片各1 紙附卷可稽（見本院卷第7 頁、第
      10頁），是該部分之事實，應堪認定。
（二）又查，本件違規採證之雷達測速儀器，規格為24.125GHz
      （K-Band）照相式，廠牌為GATSOMETER，型號為TYPE，器
      號為2731，且該雷達測速儀器係由員警依規定實施例行性
      檢測，每年並由經濟部標準檢驗局檢定合格後始執行測照
      之取締工作，而異議人上開違規當時亦在檢定合格有效期
      限內等節，有內政部警政署國道公路警察局第五警察隊98
      年11月12日公警五交字第0990506190號函暨所附之經濟部
      標準檢驗局98年8 月10日雷達測速儀檢定合格證書及該警
      察隊雷達測速設備例行性檢測表各1 份在卷可參（見本院
      卷第20頁、第23頁至第32頁），足見本件雷達測速儀器準
      確性甚高，則據上開該雷達測速儀器所測攝之違規超速舉
      發照片，應屬正確無訛；再查，本件舉發測速照片係違規
      車輛在雷射光波束範圍內有超速情況時，相機以千分之一
      秒之速度及相機攝影角度內所攝乙節，業經內政部警政署
      國道公路警察局第五警察隊於99年10月13日以公警五交字
      第0990570754號函復明確在卷（見本卷第14頁），再觀之
      本件舉發測速照片所示，照片內除異議人所駕駛之上揭自
      用一般小客貨車外，並無攝得任何其他車輛，是違規車輛
      雖僅在該照片之左側一角處，該測速儀器亦應無將其他車
      輛之車速誤為上揭異議人所駕駛自用一般小客貨車車速之
      可能，是異議人上開所辯，應屬誤會，要難採信。
五、綜上所述，異議人於前揭時、地駕駛上開自用一般小客貨車
    ，行經最高速限100 公里之路段時，以時速117 公里之速度
    超速行駛，則原處分機關依道路交通管理處罰條例第33條第
    1 項第1 款、第63條第1 項第1 款之規定，裁處異議人罰鍰
    3 ,000元，記違規點數1 點，並無違誤，異議人本件聲明異
    議，洵無理由，應予裁定駁回。
六、據上論結，應依道路交通案件處理辦法第18條，裁定如主文
    。
中    華    民    國    99    年    12    月    15    日
                        交通法庭  法  官  王參和
以上正本證明與原本無異。
如不服本裁定應於送達後5 日內向本院提出抗告狀。
中    華    民    國    99    年    12    月    15    日
                                  書記官 葉祝君

司法院資訊處製作；財團法人民間司法改革基金會備份。
